臺北高等行政法院裁定
　　　　　　　　　　　　　　　　　　 93年度再字第00040號
再審原　告　甲○○
再審被　告　臺北市士林地政事務所
代　表　人　乙○○（主任）
上列當事人間因所有權登記事件，再審原告對本院中華民國90年
7月10日89年度訴字第3003號確定裁定聲請再審，本院裁定如下
：
　　主  文
再審之聲請駁回。
再審訴訟費用由再審原告負擔。
　　理  由
一、緣臺灣士林地方法院為辦理該院82年度執字第1328號強制執
    行事件，以86年8月26日士院仁執速字第1328號函請再審被
    告就台北市○○區○○段2小段2、3、5、6地號土地之移轉
    是否須具自耕能力證明查復，俾供該院核發權利移轉證書之
    參考；案經被告以86年9月5日北市士地一字第8661228400號
    函復臺灣士林地方法院略以：「‧‧‧說明‧‧‧二、‧‧
    ‧查首揭地號土地既經台北市政府都市發展局86年7月7日北
    市都二字第8621211號函示現行都市計畫土地使用分區屬『
    娛樂區』，非上開內政部函所規定之執行範圍，是以其移轉
    無須具自耕能力證明。」嗣再審原告另以89年4月20日聲請
    書向被告聲請解釋前揭函文之法令源出，案經再審被告以89
    年5月1日北市士地一字第8960647300號函復再審原告略以：
    「主旨：為台端函詢本所86年9月5日北市士地一字第
    8661228400號函法令源由等疑義乙案，詳如說明：‧‧‧說
    明：一、復台端89年4月20日聲請書。二、按‧‧‧分為修
    正前土地法第30條及土地登記規則第87條所明定。又內政部
    70年3月20日台內地字第10409號函釋略以‧‧‧而土地法第
    30條之規定業於89年1月26日修正刪除，合先敘明。三、查
    本案係依據臺灣士林地方法院86年8月26六日士院仁執速字
    第1328號函附台北市（政府）都市發展局86年7月7日北市都
    二字第862121號函查復富安段2小段2、3、5、6地號土地現
    行都市計畫土地使用分區在『娛樂區』，尚非屬上開內政部
    函所規定之執行範圍，案經本所86年9月5日北市士地一字第
    8661228400號函復在案，是以，上揭土地移轉不受土地法第
    30條規定之限制‧‧‧」。再審原告不服再審被告之上揭二
    函，依序提起訴願及行政訴訟，經本院認定上開二函非屬行
    政處分，不得對之提起行政訴訟，而以89年度訴字第3003號
    裁定駁回再審原告之訴，再審原告不服，向最高行政法院提
    起抗告，經該院於91年9月19日以91年度裁字第997號裁定駁
    回再審原告之抗告而確定。
二、再審原告聲請意旨略以：再審原告於94年5月13日接到臺灣
    士林地方法院93年5月7日82年度民執字第1328號通知擬於94
    年6月16日拍定財產分配，從而聲請閱卷，始發現本件爭議
    之證據亦即台北市士林地政所86年9月5日北市土地一字第
    8661228400號函，故於93年6月9日向台北市政府發展局請領
    系土地使用證明書，方悉「細部計畫尚未完成，尚未能准許
    依變更後計畫用途使用」顯見前開台北市士林地政事務所答
    覆臺灣士林地方法院函所稱：「台北市政府發展局86年7月7
    日北市都二字第8621211號函示現行都市計畫土地使用分區
    屬『娛樂區』，非上開內政部函所規定之執行範圍，是以其
    移轉無須具自耕能力證明」存有重大矛盾牴觸，其與再審原
    告持有之台北市政府都市發展局書函84年6月23日北市都二
    字第8405219號及該局93年6月9日北市都二證字第9315274號
    土地使用分區證明書主旨完全違背。故原確定裁定有行政訴
    訟法第273條第1項第13、14款所定之情形者，爰依同法第
    276條第2項之規定，在知悉之後30天內聲請再審等語。
三、按「當事人發覺未經斟酌之證物或得使用該證物者」，依行
    政訴訟法第283條準用第273條第1項第13款規定，固可對確
    定裁定聲請再審，「但以如經斟酌可受較有利益之裁判者為
    限。」同條款但書定有明文。又「原裁定就足以影響於裁定
    之重要證物漏未斟酌者」，依政訴訟法第283條準用第273條
    第1項第14款規定，雖亦可對確定裁定聲請再審，但既稱「
    足以影響於裁定之重要證據」，自以該證據如經斟酌可受較
    有利益之裁判者為限，此為當然之解釋。經查，本院89年度
    訴字第3003號裁定駁回再審原告之訴，其理由為再審被告86
    年9月5日北市士地一字第8661228400號函及89年5月1日北市
    士第一字第8960647300函，非屬行政處分性質，不得對之提
    起行政訴訟，已如前述，是上開二函之內容是否正確，並不
    在原確定裁定審究之範圍。從而，再審原告所發覺之證物即
    台北市政府都市發展局84年6月23日北市都二字第8405219號
    函及93年6月9日北市都二證字第9315274號土地使用分區證
    明書，縱能證明再審被告之前揭二函內容有誤，亦不能動搖
    原裁定理由之基礎，而使再審原告受較有利益之裁判；是再
    審原告據以聲請再審，自非法之所許，應予駁回。
四、依行政訴訟法第283條、第278條、第104條、民事訴訟法第
    95條、第78條，裁定如主文。
中　　華　　民　　國　　94　　年　 　8　　月　 31  　 日
                    第四庭審判長法　官  徐  瑞  晃
                      　　　　　法　官  蕭  惠  芳
                                法　官  李  得  灶
上為正本係照原本作成。
如不服本裁定，應於送達後10日內向本院提出抗告狀（須按他造
人數附繕本）。
中　　華　　民　　國　　94　　年　 　9　　月　　6　　 日
                                書記官  陳  清  容
